【裁判字號】    90,訴,18
【裁判日期】    900309
【裁判案由】    公共危險
【裁判全文】
臺灣高雄地方法院刑事判決                              九十年度訴字第一八號
    公訴人  臺灣高雄地方法院檢察署檢察官
    被  告  甲○○
右列被告因公共危險案件，經檢察官提起公訴（八十九年度偵字第二四九五一號），
本院判決如左：
    主  文
甲○○放火燒燬他人所有之膠布壹塊、塑膠罐壹個，致生公共危險，處有期徒刑壹年
肆月，緩刑年。
硬質膠合劑壹瓶及打火機壹個均沒收。
    事  實
一、甲○○於民國八十九年九月十七日下午二時許，因不見其妻周陳麗華未在家煮飯
    而心生氣憤，明知周陳麗華擺設之泡沫紅茶攤位在高雄縣岡山鎮○○○路二號住
    處走廊上，且茶攤本身有塑膠質料蓋頂及燈籠等裝飾品，而茶攤上方騎樓外緣復
    有騎帆布雨棚，距離攤位後方一公尺處為木造房屋，且該房屋與鄰居係連棟式建
    築，竟以所有之硬質膠合劑一瓶，將其內可燃之液體倒在上開周陳麗華之泡沬紅
    茶攤上，再以打火機在該攤面上點火燃燒後進入屋內，致生公共危險。嗣經周
    陳麗華及其姪女以水撥滅該火，惟被燒燬膠布一塊及塑膠罐一個，及燻黑泡沬紅
    茶攤之木質櫃、吸管容器、膠帶切割器等物，而警察到場後，扣得甲○○放火
    所用之硬質膠合劑一瓶。
二、案經周陳麗華訴由高雄縣警察局岡山分局報請臺灣高雄地方法院檢察署檢察官偵
    查起訴。
    理  由
一、訊據被告甲○○固不否認於前揭時、地以硬質膠合劑一瓶倒放在告訴人周陳麗華
    之泡沬紅茶攤上並放火點燃之事實，惟辯稱：前揭火勢不會造成延燒附近房屋，
    所以不生公共危險云云。惟查，周陳麗華擺設之泡沫紅茶攤位在高雄縣岡山鎮○
    ○○路二號住處走廊上，上有帆布雨棚，距離攤位後方一公尺處為木造房屋，且
    該房屋與鄰居係連棟式建築，而被告甲○○在告訴人周陳麗華之泡沬紅茶攤上點
    火後，對該茶攤上之器物燃燒置之不理，經告訴人周陳麗華及其姪女潑水灌救後
    ，幸僅燒燬膠布一塊及塑膠罐一個，及燻黑泡沬紅茶攤之木質櫃、吸管容器、
    膠帶切割器等物一節，已據告訴人周陳麗華指述綦詳，復有拍攝前揭被燒燬器具
    及茶攤附近房屋相片十二張附卷可稽，即以前揭告訴人周陳麗華之紅茶攤係木質
    構造及有塑膠質料裝飾品等易燃物，設攤地點又在木造房屋之騎樓，被告竟點火
    燃燒茶櫃且置之不理，若無告訴人周陳麗華之灌水救火，火勢即有延燒附近鄰房
    之可能，被告放火燒燬告訴人之前揭器具，實已造成公共危險，被告上開辯解為
    不可採。被告罪證明確，犯行洵可認定。
二、核被告甲○○所為，係犯刑法第一百七十五條第一項之放火燒燬他人所有物罪。
    審酌被告甲○○犯罪之動機、目的、犯後態度及素行等一切情狀，爰量處如主文
    所示之刑。查被告前未曾受有期徒刑以上刑之宣告，有卷附前案紀錄表在卷可稽
    ，本院以被告經此刑之宣告後，應知警惕而無再犯之虞，爰認被告所受前揭宣告
    刑暫不執行其刑為當，予以宣告緩刑三年，用啟自新。扣案之硬質膠合劑一瓶及
    未扣案之打火機一個，係被告所有而供作放火所用之物，依刑法第三十八條第一
    項第二款宣告沒收。
據上論斷，應依刑事訴訟法第二百九十九條第一項前段，刑法第一百七十五條第一項
、第三十八條第一項第二款、第七十四條第一條第一款，判決如主文。
本案經檢察官吳茂松到庭執行職務。
中    華    民    國      九十      年      三      月        九        日
                                      臺灣高雄地方法院刑事第三庭
                                          法  官周志賢
右正本證明與原本無異。
如不服本判決，應於判決送達後十日內，向本院提出上訴狀。
                                          書記官  簡鴻雅
中    華    民    國      九十      年      三      月       十六       日


司法院資訊處製作；財團法人民間司法改革基金會備份。
